臺灣彰化地方法院刑事判決　　　　　　　　　　　　　九十四年度訴緝字第一七號
　　公　訴　人　臺灣彰化地方法院檢察署檢察官
　　被　　　告　甲○○
右列被告因違反毒品危害防制條例案件，經檢察官提起公訴（九十三年度毒偵字第一
０八一號、九十三年度毒偵緝字第四一號），及移送併案審理（九十三年度毒偵字第
二四九二號），並經蒞庭檢察官於本院準備程序及審理時請求併為審理（九十四年度
毒偵字第一七五九號），由本院合議庭裁定依簡式審判程序審理判決如左：
        主  文
甲○○連續施用第一級毒品，處有期徒刑拾月。扣案之第一級毒品海洛因壹包（警秤
毛重約零點貳公克）沒收銷燬之、注射針筒壹支沒收之。
        事  實
一、甲○○前曾因施用毒品案件，經送執行觀察、勒戒後，因經評定無繼續施用毒品
    之傾向，於民國九十一年八月十四日執行完畢釋放，並由臺灣彰化地方法院檢察
    署檢察官於同日以九十一年度毒偵字第一八四０號案件為不起訴之處分確定；詎
    仍不知警惕，於上開觀察、勒戒執行完畢釋放後之五年內，又另行基於施用第一
    級毒品海洛因之概括犯意，自九十一年十二月二十六日起至九十四年四月二日止
    ，以平均一個月施用一次之量，在其位於彰化縣社頭鄉○○路○段三三八巷四一
    號之舊址住處、彰化縣員林鎮○○路○段三五一巷三三號四樓之一住處及其友人
    盧清在位於雲林縣不詳地址之住居所等地，或以將少許海洛因粉末置入注射針筒
    內加水後，再以針筒注射手臂施用之方式，或以將少許海洛因粉末摻入香煙內點
    火吸用之方式，連續施用第一級毒品海洛因多次。嗣先於九十二年一月十日中午
    十二時十五分許為警採尿送驗查獲；又於九十三年二月二十二日凌晨四時許，在
    彰化縣員林鎮○○路○段一八六巷前為警緝獲；再於九十三年六月十四日為警採
    尿送驗而查獲；另於九十四年四月五日下午七時十分許，為警在其位於彰化縣員
    林鎮○○路○段三五一巷三三號住處前緝獲，並在上址住處內起出其所有、供己
    施用之海洛因一包（警秤毛重約零點二公克）及其所有、供施用海洛因所用之注
    射針筒一支扣案。
二、案經彰化縣警察局田中分局、員林分局報請臺灣彰化地方法院檢察署檢察官偵查
    起訴，及經雲林縣警察局虎尾分局報請臺灣彰化地方法院檢察署檢察官偵查後移
    送併案審理，並經彰化縣警察局員林分局報請臺灣彰化地方法院檢察署檢察官偵
    查後，由蒞庭檢察官於本院準備程序及審理時請求併為審理，由本院合議庭裁定
    依簡式審判程序審理。
        理  由
一、訊據被告甲○○對於右揭事實坦承不諱，且有列管毒品人口尿液檢體採集送驗紀
    錄表、詮昕科技股份有限公司濫用藥物尿液檢驗報告各二份、彰化縣警察局員林
    分局委託檢驗尿液代號與真實姓名對照認證單、查獲涉嫌毒品危害防制條例毒品
    初步檢驗報告單、彰化縣衛生局煙毒尿液檢驗成績書各一件在卷可稽，並有被告
    所有、供己施用之海洛因一包（警秤毛重約零點二公克）及其所有、供施用海洛
    因所用之注射針筒一支扣案可佐，被告就其有連續施用第一級毒品海洛因之自白
    與事實相符。此外，復有臺灣彰化地方法院檢察署刑案資料查註紀錄表、法務部
    在監在押資料表及臺灣高等法院被告全國前案紀錄表各一份在卷可考，本件事證
    明確，被告犯行洵堪認定。
二、按海洛因係毒品危害防制條例所定之第一級毒品，不得非法施用。核被告所為，
    係犯毒品危害防制條例第十條第一項之施用第一級毒品罪。其為供施用第一級毒
    品而持有該級毒品之低度行為，應為施用之高度行為所吸收，不另論罪。公訴人
    雖未敘及被告自九十二年一月十日中午十二時十五分許回溯三日內之某時起至九
    十三年二月二十二日凌晨四時許止以外之其餘連續施用海洛因多次之犯行，然上
    開被告連續施用海洛因之犯行，與公訴人起訴書所載被告自九十二年一月十日中
    午十二時十五分許回溯三日內之某時起至九十三年二月二十二日凌晨四時許止之
    連續施用海洛因多次之犯行部分，具有連續犯之裁判上一罪關係而為起訴效力所
    及，本院自應併予審判，附此敘明。又被告先後多次之施用第一級毒品海洛因之
    犯行，時間緊接，犯罪構成要件相同，顯係基於概括之犯意反覆為之，為連續犯
    ，應依連續犯之規定，論以一罪，並加重其刑。爰審酌被告之素行、犯罪之動機
    、目的、施用毒品係戕害自身健康、施用毒品海洛因之期間、次數、所生危害及
    犯罪後之態度等一切情狀，量處如主文所示之刑，以示懲儆。
三、扣案之第一級毒品海洛因一包（警秤毛重約零點二公克），屬查獲之毒品，應依
    毒品危害防制條例第十八條第一項前段規定宣告沒收銷燬之；又扣案之注射針筒
    一支，係被告所有、供施用海洛因所用之物一節，已據被告供明在卷，係被告所
    有、供犯罪所用之物，爰依刑法第三十八條第一項第二款之規定併予宣告沒收之
    。
據上論斷，應依刑事訴訟法第二百七十三條之一第一項、第二百九十九條第一項前段
，毒品危害防制條例第十條第一項、第二十三條第二項、第十八條第一項前段，刑法
第十一條前段、第五十六條、第三十八條第一項第二款，判決如主文。
本案經檢察官邱鼎文到庭執行職務
中      華      民      國      九十四      年      四    月    十八    日
                                臺灣彰化地方法院刑事第三庭
                                  法      官  李  雅  俐
右正本證明與原本無異。
如不服本判決，應於判決送達後十日內，向本院提出上訴狀（須附繕本），上訴於臺
灣高等法院臺中分院。
                                  法院書記官  陳  秀  娟
中      華      民      國      九十四      年      四    月  二十五    日
附錄論罪科刑法條：
毒品危害防制條例第十條第一項：
施用第一級毒品者，處六月以上五年以下有期徒刑。
